臺灣高等法院刑事判決　　　　　　　　 96年度上訴字第274號
　　上　訴　人　臺灣臺北地方法院檢察署檢察官
　　被　　　告　丙○○
上列上訴人因被告贓物案件，不服臺灣臺北地方法院95年度訴字
第1380號，中華民國95年11月29日第一審判決（起訴案號：臺灣
臺北地方法院檢察署95年度偵字第4957號、第5120號），提起上
訴，本院判決如下：
    主  文
上訴駁回。
    理  由
一、本案經本院審理結果，認第一審判決以依據檢察官所提出之
    證據，無法證明被告丙○○明知OKWAP一05 型之行動電話為
    贓物，則其縱有將該手機交付證人張燕昌與陳文和之行為，
    亦無從論以收受贓物罪。此外，復查無其他積極證據足認被
    告有公訴意旨所指之犯行，既不能證明被告犯罪，故原審依
    法對被告為無罪之諭知，核無不當，應予維持，並引用第一
    審判決書記載之證據及理由（如附件）。
二、檢察官上訴意旨略以：依被告丙○○於警詢時之供述足認被
    告丙○○於收受系爭手機之時即知悉甲○○等人共犯多起計
    程車強盜犯行，而甲○○於偵查中亦供述其有告知被告丙○○系爭手機是剛搶來的，甲○○於原審中所證稱被告丙○○
    不知系爭手機是強盜所得等證詞，顯係事後維護被告丙○○
    之詞，依刑事訴訟法第159條之2條之規定，甲○○於偵查中
    之供述有證據能力云云。惟查，被告丙○○於警詢時雖供稱
    其有聽甲○○等人說他們有犯下計程車強盜案，然尚難僅以
    此即遽認被告丙○○於收受系爭手機時即知悉該手機係甲○○等人強盜之贓物。而甲○○於偵查中雖曾供述其有告知被
    告丙○○系爭手機是剛搶來的云云，惟甲○○經原審以證人
    身份傳喚而由檢察官為主詰問時，則明確證稱其並未告知該
    手機為強盜所得之財物等語，是甲○○於偵查中所為之陳述
    顯然與審判中不符，而證人張燕昌與陳文和固於警訊中陳稱
    OKWAP一05 型之行動電話確為被告丙○○用以抵償1500元之
    債務等語，然稽之證人張燕昌與陳文和所陳述之內容，僅足
    以證明被告丙○○確實有將手機用以抵償債務，然卻無從證
    明被告丙○○是否明知該手機為被告甲○○強盜所得之財物
    。至於證人邱仁德於警訊及偵查中均證稱該手機係自證人張
    燕昌與陳文和處取得，是其未與被告丙○○接觸，則其所為
    證述亦無從執為認定被告丙○○明知系爭手機係贓物。是依
    本案相關卷證資料顯示，並無證據可資證明甲○○於偵查中
    所述具有特別可信性之情況，故甲○○於偵查中之供述並不
    符合刑事訴訟法第159條之2之規定，依法自無證據能力。是
    檢察官之上訴非有理由，應予駁回。
據上論斷，應依刑事訴訟法第373條、第368條，判決如主文。
本案經檢察官田炳麟到庭執行職務。
中　　華　　民　　國　　96　　年　　3 　　月　　21　　日
                　刑事第十庭　審判長法　官　楊炳禎
                                　　法　官　陳博志
                                    法　官　李春地
以上正本證明與原本無異。
不得上訴。
                                　　書記官　邵淑津
中　　華　　民　　國　　96　　年　　3 　　月　　21　　日
附件：
裁判字號】 95,訴,1380
【裁判日期】 951129
【裁判案由】 強盜等
【裁判全文】
臺灣臺北地方法院刑事判決　　　　　　　95年度訴字第1380號
公　訴　人　臺灣臺北地方法院檢察署檢察官
被　　　告　甲○○
公設辯護人　本院指定公設辯護人唐禎琪
被　　　告　丙○○
上列被告因強盜等案件，經檢察官提起公訴（95年度偵字第4957
號、5120號），本院判決如下：
    主    文
甲○○連續意圖為自己不法之所有，結夥三人以上，攜帶兇器，
以強暴至使不能抗拒，而取他人之物，累犯，處有期徒刑捌年陸
月。扣案鋸子壹把沒收。
丙○○無罪。
    事    實
一、甲○○前於民國九十三年間因犯竊盜罪，經本院以九十三年
    度易字第一０三七號刑事判決判處有期徒刑三月，如易科罰
    金，以三百元折算一日確定，於九十四年六月二十四日執行
    完畢，詎其仍不知悔改，竟與下列等人基於意圖為自己不法
    所有之共同概括犯意聯絡，而連續為下列強盜犯行：
（一）甲○○與陳勇議（已於九十五年四月十八日死亡）以及真
      實姓名、年籍不詳、綽號「大頭」之成年男子，因缺錢購
      買毒品施用，先於九十四年十二月十四日凌晨三時五十分
      許，由綽號「大頭」之男子在臺北縣蘆洲市○○路與仁愛
      街口，搭乘乙○○所有並駕駛之車號三九０—ＤＢ號計程
      車坐在右前座，表示要到臺北縣深坑郵局，嗣乙○○駕駛
      上開計程車至深坑郵局時，乃停車讓甲○○攜帶其所有足
      供兇器使用之鋸子一把與陳勇議上車，由甲○○坐在左後
      座、陳勇議坐在右後座，並向乙○○表示要繼續至木柵貓
      空，待車行至臺北市○○區○○路三段一二五號附近空地
      時，甲○○、陳勇議與綽號「大頭」之男子見附近無人，
      即由坐在駕駛座後方之甲○○以右手拿出預藏之鋸子，從
      後方抵住乙○○之脖子，並稱：「不要動，我們只要錢不
      會傷害你」等語，以此強暴之方法使乙○○心生畏懼而不
      能抗拒，而陳勇議與綽號「大頭」之男子則動手取乙○○
      置於車內之財物，共搶得內含0000000000號行
      動電話ＳＩＭ卡之ＮＯＫＩＡ八三一０型號之行動電話、
      內含0000000000號行動電話ＳＩＭ卡之ＯＫＷ
      ＡＰ一０五型行動電話各一支、皮夾一個（內有身分證、
      營小客車駕照、營業登記證、健保卡各一張，及現金新臺
      幣三千元）。其三人得手後為避免遭人查獲，乃將乙○○
      趕下車，並由甲○○將該計程車駛離現場，再丟棄在臺北
      縣深坑鄉草地尾附近之空地，而甲○○並將上揭使用之鋸
      子一把丟棄在不知情之陳勇議鄰居倪佳伍位於臺北縣深坑
      鄉○○路○段九十三巷十六號住處草叢內。而其等所得財
      物，則用以購買毒品花用殆盡。
（二）嗣甲○○、陳勇議兩人於九十四年十二月十四日下午四時
      三十分許，因陳勇議毒癮再犯，惟因缺錢購買毒品，竟又
      承前開強盜之概括犯意，由陳勇議提議再次強盜，並要求
      甲○○至臺北市○○路安康社區內之五金行購買西瓜刀、
      水果刀各一支後，即由陳勇議持水果刀、甲○○持西瓜刀
      ，在臺北市○○區○○路實踐國小旁，搭乘丁○○所有並
      駕駛之車號Ｍ八—七八九號計程車，由甲○○坐在左後座
      、陳勇議坐在右後座，表示要到臺北縣新店市○○路，惟
      車行至臺北縣新店市○○路一０二巷高架橋下時，甲○○
      、陳勇議見四下無人，即由坐在駕駛座後方之甲○○，以
      右手拿出預藏之西瓜刀從後勒住丁○○之脖子說：「我們
      只要錢，不會傷害妳」等語，要求丁○○交出車上之財物
      ，惟丁○○未依其要求交出財物，陳勇議竟下車換坐至右
      前座，以預藏之水果刀刺向丁○○之腰部，使丁○○受有
      右腹部五公分刺傷之傷害，而以此強暴方式至使丁○○不
      能抗拒，由陳勇議出手取得丁○○置於車上之現金七千元
      、ＬＶ皮包一個、內含0000000000號行動電話
      門號ＳＩＭ卡一張之ＮＯＫＩＡ行動電話一支，而其二人
      強盜上開財物後，隨即要求丁○○下車，並由甲○○將上
      開計程車駛離現場至臺北縣深坑郵局對面空地停放，甲○○、陳勇議並分別將上述之西瓜刀與水果刀一併取走，留
      待下次強盜使用。而其等所得財物，則用以購買毒品花用
      殆盡。
（三）後於九十四年十二月十五日晚間十一時許，陳勇議因毒癮
      再犯，又帶同真實姓名、年籍不詳之成年男子至臺北縣深
      坑郵局附近找甲○○協議再次強盜，即由甲○○攜帶前述
      所購買之西瓜刀，並駕駛上開丁○○之計程車搭載陳勇議
      與該名男子外出尋找強盜對象，嗣甲○○駕駛車輛至臺北
      縣新莊市後，其三人乃下車在臺北縣新莊市○○路大漢橋
      頭，搭乘戊○○駕駛之車號Ｌ七—六四九號計程車，由甲○○坐在左後座、陳勇議坐在右後座、該名真實姓名、年
      籍不詳之男子坐在右前座，表示欲搭車至臺北縣中和市○○路，待車行至臺北縣中和市○○路三六七巷三十三弄時
      ，甲○○等人見四下無人，即由坐在駕駛座後方之甲○○
      以左手勒住戊○○之脖子、右手持刀指向戊○○，說：「
      我們只要錢，不會傷害你」等語，至使戊○○不能抗拒，
      而交付現金一千五百元，以及內含0000000000
      號行動電話門號ＳＩＭ卡一張之行動電話一支，其等取得
      上開財物後，甲○○即叫戊○○下車，並將該車開至基隆
      市五堵工業區丟棄。而其等所得財物，則用以購買毒品花
      用殆盡。
（四）甲○○駕駛前開戊○○之計程車搭載陳勇議與該名真實姓
      名、年籍不詳之成年男子至基隆市五堵工業區將該車丟棄
      後，竟又承上開強盜之概括犯意聯絡，於九十四年十二月
      十六日凌晨零時二十分許，在基隆市七堵區○○○路百福
      社區內某處，搭乘廣興計程汽車有限公司所有、由己○所
      駕駛之車號五七三—ＭＢ號計程車，仍由甲○○坐在左後
      座、陳勇議坐在右後座、該名真實姓名、年籍不詳之男子
      坐在右前座，表示要至臺北市南港區舊庄一帶，待車行至
      臺北市○○區○○路無人處，坐在駕駛座後方之甲○○即
      拿出上述隨身攜帶之西瓜刀，從後勒住己○之脖子，並說
      ：「我們要搶錢」等語，以此強暴之方法至使己○不能抗
      拒而拿出一千七百元，惟陳勇議不滿己○僅拿出一千七百
      元，竟拿出隨身攜帶之水果刀刺向己○背部，致其受有右
      頸七公分撕裂傷、上背部開放性傷口長三公分、深四公分
      等傷害，以此強暴方法使己○不能抗拒，再由該姓名、年
      籍不詳之成年男子在車內搜查財物，共計搶得現金一千七
      百元、內有0000000000號行動電話門號ＳＩＭ
      卡一張之行動電話一支、迷彩野戰帽一頂、外套一件。而
      甲○○等人取得上開財物後，即命己○下車，並由甲○○
      將該車駛離現場，搭載陳勇議與該名姓名不詳之男子至陳
      勇議住處下車後，再將上開計程車駛至臺北縣深坑鄉○○
      路與北深路交岔口丟棄。而其等所得財物，則用以購買毒
      品花用殆盡。嗣經乙○○、丁○○、戊○○與己○報警處
      理後，經警循線查獲上情，並持搜索票至倪佳伍前開住處
      扣得甲○○所有之鋸子一把。
二、案經被害人乙○○、丁○○、戊○○與己○訴由臺北市政府
    警察局文山第一分局、臺北縣政府警察局新店分局後由臺北
    市政府警察局報請臺灣臺北地方法院檢察署檢察官偵查起訴
    。
    理    由
一、上開共同連續強盜之犯行，迭據被告甲○○於警訊、偵查及
    本院準備程序與審理程序中坦承不諱（九十五年度偵字第五
    一二０號偵查卷第十一至十八頁、、第二百三十頁至二百三
    十二頁、本院卷第五十七頁反面、第七十六頁反面、第八十
    七頁），核與告訴人乙○○、丁○○、戊○○、己○於警訊
    中指述之情節相符，此有被告甲○○對於證據能力不爭執之
    警訊筆錄在卷可稽（上開偵查卷第六十七頁至六十九頁、第
    七十一頁至八十頁），而告訴人丁○○及戊○○並於偵查中
    結證上開情節屬實，亦有訊問筆錄一份附卷可參（上開偵查
    卷第二百七十三頁至二百七十五頁）。此外，復有臺北市政
    府文山第一分局處理刑案現場查證、勘查表一紙、被害人己○所繪製之現場圖一紙、臺北市政府警察局刑事警察大隊扣
    押筆錄、扣押物品收據、扣押物品目錄表各一紙、車輛竊盜
    、車牌失竊資料個別查詢報表—查詢車輛認可資料四紙附卷
    可參（上開偵查卷第七十頁、第八十一頁、第八十四頁至八
    十七頁、第一０九頁至一一二頁），及被告所有之鋸子一把
    扣案可證，至於告訴人丁○○受有右腹部五公分刺傷、告訴
    人己○受有右頸七公分撕裂傷、上背部開放性傷口長三公分
    、深四公分等傷害之事實，則有臺北市立聯合醫院九十五年
    九月二十六日北市醫事字第０九五三三七八四三００號函暨
    所附病歷資料一份、財團法人天主教耕莘醫院九十五年十月
    十二日耕醫病歷字第０九五０一０００六六號函及所附病歷
    資料一份在卷可按。被告上開任意性之自白，經前揭證據補
    強後，應認與事實相符，而得作為認定被告犯罪之證據。本
    案事證明確，被告犯行堪以認定，應依法論科。
二、查被告為上開犯行後，刑法部分條文已於九十四年二月二日
    經總統令修正公佈，並於九十五年七月一日施行。而按行為
    後法律有變更者，適用行為時之法律，但行為後之法律有利
    於行為人者，適用最有利於行為人之法律，刑法第二條第一
    項定有明文。此條規定係規範行為後法律變更所生新舊法律
    比較適用之準據法，本身尚無新舊法比較之問題，於新法施
    行後，應一律適用新法第二條第一項之規定，為「從舊從輕
    」之比較，先予敘明。再按本次法律變更，比較時應就罪刑
    有關之共犯、未遂犯、想像競合犯、牽連犯、連續犯、結合
    犯，以及累犯加重、自首減輕暨其他法定加減原因（如身分
    加減）與加減例等一切情形，綜其全部罪刑之結果而為比較
    ，最高法院九十五年五月二十三日九十五年度第八次刑庭會
    議決議參照。茲就本件新舊法比較結果說明如下：
（一）就共犯規定部分，刑法第二十八條於被告行為後雖有修正
      ，惟本件被告與案外人陳勇議、綽號「大頭」之成年男子
      ，以及另一名真實姓名、年籍不詳之成年男子所為之上開
      犯罪行為，並非共謀共同正犯之情形，依據該條之修正理
      由所示，就被告本件犯行之共犯形態，無論是用修正前、
      後之規定，均應論以正犯，是修正後之規定並無有利於被
      告之情形。
（二）關於連續犯之規定，修正前刑法第五十六條規定：「連續
      數行為而犯同一之罪名者，以一罪論。但得加重其刑至二
      分之一。」而修正後刑法則刪除第五十六條之規定，已不
      得再論以一罪。是比較修正前後之規定，修正後法律亦無
      有利於行為人之情況。
（三）關於累犯部分，被告曾於九十三年間因犯竊盜罪，經本院
      以九十三年度易字第一０三七號刑事判決判處有期徒刑三
      月，如易科罰金，以三百元折算一日確定，於九十四年六
      月二十四日執行完畢，有臺灣高等法院被告前案紀錄表乙
      紙附卷可稽，於五年以內故意再犯本件有期徒刑以上之罪
      ，不論依修正前之刑法第四十七條，或修正後之刑法第四
      十七條第一項之規定，均構成累犯，對被告而言並無有利
      或不利之情形，是修正後之法律亦無有利於被告之情形。
（四）綜合上開比較之結果，九十五年七月一日修正施行之刑法
      部分條文，其適用結果並無有利於被告之情形，依前開法
      律規定，自應適用被告行為時即修正前刑法之相關規定論
      處。至於刑法第三十八條第一項第三款雖增定「因犯罪所
      生之物」亦得宣告沒收之規定，然就本件沒收供犯罪所用
      之物部分，則未予修正，自無比較新舊法之必要，附此敘
      明。
三、查被告為前開犯罪事實（一）所示強盜犯行使用之鋸子一把
    ，鋸柄長約三十二公分、鋸尺刀片長約三十公分、鋸尺銳利
    為金屬材質，此有扣案物品照片一幀可參（上開偵查卷第八
    十八頁）；而被告與案外人陳勇議於犯罪事實編號（二）、
    （三）、（四）當中所使用之西瓜刀與水果刀雖未據扣案，
    然被告所使用之西瓜刀，其為金屬材質且刀鋒銳利，此為眾
    所周知之事，而案外人陳勇議所使用之水果刀一支，對於告
    訴人丁○○及己○造成前揭所示之傷害，業經上開認定屬實
    ，則扣案之鋸子一把，以及未扣案之西瓜刀、水果刀各一把
    ，於客觀上已足對人之生命、身體造成危害，均屬兇器。核
    被告與案外人陳勇議及真實姓名、年籍不詳、綽號「大頭」
    之成年男子共同為上開犯罪事實（一）所示之犯行，係犯刑
    法第三百三十條第一項、第三百二十一條第一項第三款、第
    四款之結夥三人以上、攜帶兇器強盜罪；被告與案外人陳勇
    議就上開犯罪事實（二）所示之犯行，係犯刑法第三百三十
    條第一項、第三百二十一條第一項第三款之攜帶兇器強盜罪
    ；被告與案外人陳勇議及真實姓名、年籍不詳之成年男子就
    上開犯罪事實（三）、（四）所示之犯行，係犯刑法第三百
    三十條第一項、第三百二十一條第一項第三款、第四款之結
    夥三人以上、攜帶兇器強盜罪。案外人陳勇議持水果刀傷害
    告訴人丁○○、己○，雖造成其等受有前開傷害之結果，惟
    此等應屬強暴手段之當然結果，且被告又查無另行傷害告訴
    人丁○○及己○之犯意，此部分自應為前述加重強盜罪所吸
    收，不另論罪。被告與案外人陳勇議、真實姓名、年籍不詳
    、綽號「大頭」之成年男子，及另一名真實姓名、年籍不詳
    之成年男子就上開犯行，有犯意聯絡、行為分擔，為共同正
    犯。其先後多次加重強盜犯行，時間緊接、方法相同，雖其
    加重之情節並不相同，然觸犯基本構成要件相同之罪，且均
    因缺錢購買毒品而計畫各次強盜犯行，顯係基於概括犯意反
    覆為之，為連續犯，應依修正前刑法第五十六條規定論以一
    罪，並加重其刑。爰審酌被告為圖購買毒品施用，竟於路上
    隨機選擇不特定之計程車司機施以多次強盜犯行，又使告訴
    人丁○○、己○受有傷害，並將告訴人棄於荒郊野外，惡性
    重大、手段惡劣、犯罪所生危害重大、犯罪動機令人髮指、
    對社會治安亦有重大影響，惟被告犯後於警訊、偵查及本院
    均坦承犯行、犯後態度良好、尚知悔悟，及其生活狀況與智
    識程度等一切情狀，量處如主文所示之刑，以示儆懲。扣案
    之鋸子一把，為被告所有供犯罪所用之物，應依刑法第三十
    八條第一項第二款規定宣告沒收，至於被告所使用之西瓜刀
    一把，以及案外人陳勇議所使用之水果刀一把，並未扣案，
    且據被告所述業已丟棄滅失，並無證據證明現仍存在，爰不
    予宣告沒收，於此敘明。
四、公訴意旨另以：被告與案外人陳勇議以及真實姓名、年籍不
    詳、綽號「大頭」之成年男子為前開犯罪事實（一）所示之
    犯行後，即在深坑郵局前聯絡購買毒品海洛因，同日上午六
    時許，適被告丙○○開車來訪，四人即一同外出購買毒品海
    洛因。被告丙○○明知甲○○所持有之ＯＫＷＡＰ一０五型
    之行動電話係強盜所得之贓物，仍予以收受，並交付給不知
    情之張燕昌、陳文和抵欠款一千五百元，張燕昌、陳文和再
    交由不知情之邱仁德使用，因認被告丙○○涉犯刑法第三百
    四十九條第一項之收受贓物罪。按犯罪事實應依證據認定之
    ，無證據不得認定犯罪事實；又按不能證明被告犯罪，應諭
    知無罪之判決，刑事訴訟法第一百五十四條第二項、第三百
    零一條第一項分別定有明文。再按犯罪事實應依證據認定之
    ，所謂證據，須適於為被告犯罪事實之證明者，始得採為斷
    罪資料；又犯罪事實之認定，應憑真實之證據，倘證據是否
    真實尚欠明顯，自難以擬制推測之方法，為其判斷之基礎。
    最高法院五十三年臺上字第二七五０號判例、五十三年度臺
    上字第六五六號判例分別可資參照。本件公訴人認被告涉有
    刑法第三百四十九條第一項之收受贓物罪嫌，無非以被告丙○○於偵查中之自白，及同案被告甲○○之供述、證人張燕
    昌、陳文和、邱仁德於偵查中之證詞為其論據。訊據被告丙○○則堅詞否認有何收受贓物罪嫌，辯稱其當時與被告甲○○一同前往購買毒品，惟並未收受該手機，而係由被告甲○○直接交給販賣毒品之真實姓名、年籍不詳之男子等語。經
    查：
（一）被告丙○○於警訊中表示ＯＫＷＡＰ一０五型之行動電話
      係向被告甲○○以一千元之代價購買，並指認被告甲○○
      之照片確為交付手機之人，且表示其取得該手機之後即交
      予證人張燕昌、陳文和，再由張燕昌與陳文和交予邱仁德
      （九十五年度偵字第四九五七號偵查卷第八頁至第十三頁
      ）。是被告丙○○於警訊中並未自白犯收受贓物罪，且除
      此次警訊之外，被告丙○○並未於偵查中接受檢察官之訊
      問，難認被告丙○○有自白犯罪之情節。
（二）被告甲○○於偵查中雖供述把手機交給被告丙○○，要拿
      去買毒品，後來被告丙○○開車到內湖時即下車向他人買
      毒品，拿回不到一公克的海洛因，有用透明的夾鍊袋裝著
      等語（九十五年度偵字第五一二０號偵查卷第二三一頁）
      ，惟其經本院以證人身份傳喚而由檢察官為主詰問時，則
      證稱當天被告丙○○與伊一起下車買毒品，拿了約一公克
      的毒品用透明的夾鍊袋裝著（本院卷第七十八頁反面），
      復證稱被告丙○○並未以一千元之價格向伊購買該手機（
      本院卷第七十九頁反面），且當時手機一直在伊手上，被
      告丙○○只是一起下車購買毒品，並未告知該手機為強盜
      所得之財物等語（本院卷第八十頁）。按被告以外之人於
      審判外之言詞或書面陳述，除法律有規定者外，不得作為
      證據，刑事訴訟法第一百五十九條第一項定有明文，且共
      同被告對其他共同被告之案件而言，亦為被告以外之第三
      人，本質上仍屬證人，自不能因案件合併關係而影響其他
      共同被告原享有之詰問權，而應行證人詰問程序等情，亦
      經司法院大法官會議第五八二號解釋在案。是被告甲○○
      於偵查中所為之陳述，既未經具結、亦未經被告丙○○行
      詰問權，此等證據自不具證據能力而不得採為認定被告丙○○犯罪之證據。而依據被告甲○○於本院之證詞，即難
      認定被告丙○○有何收受贓物之罪嫌。
（三）證人張燕昌與陳文和固於警訊中陳稱ＯＫＷＡＰ一０五型
      之行動電話確為被告丙○○用以抵償一千五百元之債務等
      語，此有被告丙○○對於證據能力不爭執之調查筆錄在卷
      可查（上開偵查卷第四十六頁、五十四頁），然稽之證人
      張燕昌與陳文和所陳述之內容，僅足以證明被告丙○○確
      實有將手機用以抵償債務，然卻無從證明被告丙○○是否
      明知該手機為被告甲○○強盜所得之財物。至於證人邱仁
      德於警訊及偵查中均證稱該手機係自證人張燕昌與陳文和
      處取得（上該偵查卷第三十九頁、第二百七十五頁），是
      其未與被告丙○○接觸，則其所為證述亦無從執為認定被
      告丙○○犯罪之證據。
（四）綜上所查，本案依據公訴人所提出之證據，無法證明被告
      丙○○明知ＯＫＷＡＰ一０五型之行動電話為贓物，則其
      縱有將該手機交付證人張燕昌與陳文和之行為，亦無從論
      以收受贓物罪，此外復查無其他積極證據足認被告有公訴
      人所指之犯行，不能證明被告犯罪，依法應諭知被告無罪
      之判決。
據上論斷，應依刑事訴訟法第二百九十九條第一項前段、第三百
零一條第一項，刑法第二條第一項前段，修正前刑法第二十八條
、第五十六條，刑法第三百三十條第一項、第三百二十一條第一
項第三款、第四款，修正前刑法第四十七條，刑法第三十八條第
一項第二款，判決如主文。
本案經檢察官黃于真到庭執行職務
中　　華　　民　　國　　95　　年　　11　　月　　29　　日
　　　　　　　　　刑事第七庭審判長法  官  梁耀鑌
                                  法  官  許泰誠
                                  法　官　余明賢
以上正本證明與原本無異。
如不服本判決，應於判決送達後10日內向本院提出上訴狀（應抄
附繕本）。告訴人或被害人如對於本判決不服者，應具備理由請
求檢察官上訴，其上訴期間之計算係以檢察官收受判決正本之日
期為準。
　　　　　　　　　　　　　　  　　書記官　葉潔如
中　　華　　民　　國　　95　　年　　11　　月　　29　　日
